【裁判字號】    92,易,751
【裁判日期】    921209
【裁判案由】    竊盜等
【裁判全文】
臺灣士林地方法院刑事判決                          九十二年度易字第七五一號
    聲  請  人  臺灣士林地方法院檢察署檢察官
    被      告  乙○○
右列被告因竊盜案件，經檢察官聲請簡易判決處刑（九十二年度偵字第八九六四號）
，本院士林簡易庭認不得以簡易判決處刑，移由本院刑事庭改依通常程序審理，並裁
定進行簡式審判程序，茲判決如左：
    主  文
乙○○攜帶兇器毀壞門扇竊盜，累犯，處有期徒刑捌月。
扣案之一字型螺絲起子壹支沒收。
    事  實
一、乙○○前曾於民國（下同）八十七年間因竊盜案件，經本院於八十七年九月三十
    日以八十七年度易字第一六六一號判處有期徒刑六月，並於同年十一月二日確定
    ，而於八十七年十二月十五日入監執行，嗣於八十八年六月十四日在監執行完畢
    ，猶不知悔改，竟意圖為自己不法之所有，於九十二年七月二十四日上午十時許
    ，攜帶其所有平常因水泥工作用客觀上對人之生命、身體具有危險性足供為兇器
    使用之一字型螺絲起子一支，至臺北市○○區○○街四十八巷三弄十六號鄰居即
    遠親甲○○住處，以上開一字型螺絲起子一支做為工具，撬開甲○○住處屬大門
    一部之門框，致甲○○住處大門之門框與牆壁分離損壞，使大門之門框喪失防閑
    功能而不堪使用，足以生損害於甲○○，乙○○即得因此未得甲○○同意擅入甲
    ○○前開住處（被害人甲○○僅就毀損部分提出告訴，無故侵入住宅部分未經告
    訴），並進入甲○○住處房間內徒手打開甲○○掛於牆上之皮包後竊取皮包內之
    新臺幣（下同）六千元，且搜刮甲○○置放於電話旁邊之二百元，得手後將現款
    持往臺北市萬華區花用一空。嗣因甲○○之女兒返家後發現甲○○住處大門之門
    框遭破壞無法入內，旋報警而由警研判可能係乙○○所為，並於同日晚間七時四
    十五分許，前往乙○○位於臺北市○○區○○街四十八巷三弄三十五號住處查訪
    後，經乙○○之供述而查悉上情。
二、案經被害人甲○○訴由臺北市政府警察局南港分局報請臺灣士林地方法院檢察署
    檢察官偵查後聲請簡易判決處刑，本院士林簡易庭認不得以簡易判決處刑，移由
    本院刑事庭改依通常程序審理，並經裁定進行簡式審判程序。
    理  由
一、右揭事實，業據被告乙○○於警訊（詳見臺灣士林地方法院檢察署九十二年度偵
    字第八九六四號卷第十一頁至第十二頁）、偵查時（詳見同署九十二年度核退字
    第一三六六號卷第五頁至第五頁背面）及本院調查（詳見本院九十二年十一月二
    十五日準備程序筆錄）、審理中（詳見本院九十二年十一月二十五日審判筆錄）
    均坦承不諱，核與被害人甲○○於警訊時（詳見同署九十二年度偵字第八九六四
    號卷第三頁至第五頁、同卷第十頁至第十頁背面警訊筆錄）、本院審理時（詳見
    本院九十二年十一月二十五日審判筆錄）指述之情節相符，並有被害人甲○○所
    立之失竊報告（詳見同署九十二年度偵字第八九六四號卷第十七頁）、被告乙○
    ○持以行竊之一字型螺絲起子一支、被害人甲○○住處大門門框遭破壞之照片（
    詳見同署九十二年度偵字第八九六四號卷第二十頁至第二三頁）、被告乙○○所
    出具之自願受搜索同意書及臺北市政府警察局南港分局搜索扣押筆錄、扣押物品
    目錄表、扣押物品收據、搜索經過及結果陳報書（詳見同署九十二年度偵字第八
    九六四號卷第二四頁至第二八頁）等附卷可稽，復有被告乙○○所有持以行竊之
    一字型螺絲起子一支扣案可資佐證，足徵被告乙○○之自白核與事實相符，本件
    事證明確，被告乙○○犯行堪以認定，應予依法論科。
二、被告乙○○持供犯本件竊盜罪所用之一字型螺絲起子一支，係鐵製，且屬質地堅
    硬、尖端銳利之鈍器，業經本院審理時提示勘驗屬實，客觀上對於人之生命、身
    體具有危險性，自屬兇器，又依卷附現場照片所示（詳見臺灣士林地方法院檢察
    署九十二年度偵字第八九六四號卷第二一頁至第二三頁），本件告訴人甲○○住
    處之大門門框，並非附加於大門上而係屬大門之一部，加以毀壞，則應認係毀壞
    門扇，而非安全設備，從而核被告乙○○所為，係犯刑法第三百二十一條第一項
    第二款、第三款之攜帶兇器毀壞門扇竊盜罪。再按「上訴人毀壞構成門扇之一部
    之電動鎖及喇叭鎖，係毀壞門扇之行為，毀壞附加於門上之掛鎖，則屬毀壞安全
    設備，因認上訴人所為，係犯刑法第三百二十一條第一項第二款、第三款之帶
    兇器毀壞門扇、安全設備竊盜罪。其毀壞門扇及安全設備之行為，乃係竊盜之加
    重要件行為，自無成立毀損罪之餘地。」，最高法院八十三年度臺上字第三八五
    六號判決可資參照，準此，刑法第三百二十一條第一項第二款毀壞門扇竊盜，因
    本罪係以毀損門扇為其加重條件，已結合於所犯加重竊盜之罪質中而為實質上一
    罪，無更行構成毀損罪，檢察官聲請簡易判決處刑意旨認被告乙○○尚涉犯刑法
    第三百五十四條之毀損罪嫌，容有誤會，一併敘明。又被告乙○○前曾於八十七
    年間因竊盜案件，經本院於八十七年九月三十日以八十七年度易字第一六六一號
    判處有期徒刑六月，並於同年十一月二日確定，而於八十七年十二月十五日入監
    執行，並於八十八年六月十四日在監執行完畢，此有被告乙○○臺灣士林地方法
    院檢察署刑案查註紀錄表、臺灣高等法院被告全國前案紀錄表各一份在卷可按，
    其於有期徒刑執行完畢後之五年內再犯有期徒刑以上刑之本罪，為累犯，應依法
    加重其刑。爰審酌被告乙○○有竊盜罪前科，素行不良，及其犯罪之動機、目的
    、手段、所生之危害、竊得財物之價值、犯後供認犯行態度尚稱良好等一切情狀
    ，量處如主文所示之刑，以資懲儆。
三、被告乙○○持供犯本件加重竊盜罪所用之一字型螺絲起子一支，係被告乙○○所
    有，供犯本件竊盜罪所用之物，業據被告乙○○於本院審理時供明在卷，爰依刑
    法第三十八條第一項第二款之規定，併予宣告沒收。
據上論斷，應依刑事訴訟法第四百五十二條、第二百七十三條之一第一項、第二百九
十九條第一項前段，刑法第三百二十一條第一項第二款、第三款、第四十七條、第三
十八條第一項第二款，判決如主文。
本案經檢察官曾淑華到庭執行職務
中      華      民      國      九十二      年      十二    月    九    日
                                        臺灣士林地方法院刑事第三庭
                                            法  官  李  育  仁
右正本證明與原本無異。
如不服本判決，應於判決送達後十日內，向本院提出上訴狀。
                                            書記官  李  家  敏
中      華      民      國      九十二      年      十二    月    十一  日
附錄本判決論罪科刑依據之法條：
中華民國刑法第三百二十一條第一項第二款、第三款：
  犯竊盜罪而有左列情形之一者，處六月以上、五年以下有期徒刑：
  二  毀越門扇、牆垣或其他安全設備而犯之者。
  三  攜帶兇器而犯之者。


司法院資訊處製作；財團法人民間司法改革基金會備份。
